臺灣桃園地方法院刑事判決
110年度審金訴字第427號
公  訴  人  臺灣桃園地方檢察署檢察官
被      告  胡哲斌



上列被告因詐欺等案件，經檢察官提起公訴（110年度偵字第137
49號、第18971號、第22504號），被告就被訴事實為有罪之陳述
，本院合議庭裁定由受命法官獨任以簡式審判程序進行審理，判
決如下：
    主  文
胡哲斌犯三人以上共同詐欺取財罪，共貳罪，各處有期徒刑壹年
。應執行有期徒刑壹年陸月。緩刑貳年，並應依附件所示內容履
行給付。
扣案之門號手機壹支（門號：0000000000，SAMSUNG廠牌，含SIM
卡壹張）、合作金庫銀行金融卡壹張及存摺壹本、國泰世華銀行
金融卡壹張及存摺壹本，均沒收。
    事  實
一、胡哲斌於民國110年3月5日某時許，基於參與犯罪組織之犯
    意，加入真實年籍姓名不詳，通訊軟體LINE暱稱「張靜怡」
    、「張智傑」之成年人所屬3人以上所組成，以實施詐術為
    手段，具有持續性、牟利性及結構性之詐欺組織犯罪集團，
    並將其所申辦之如附表所示取款帳戶之存摺封面照片透過LI
    NE傳送予詐欺集團成員使用。嗣胡哲斌與上開詐欺集團成員
    ，共同基於3人以上共同犯詐欺取財、洗錢之犯意聯絡，由
    該詐欺集團成員以如附表所示之時間、方式詐欺蔡獻堂、李
    竹松，使渠等陷於錯誤，於附表所示之時間，將附表所示之
    金額匯至附表所示取款帳戶內，胡哲斌復依「張智傑」之指
    示，於附表所示之時間，至附表所示之地點，分別提領附表
    所示之金額，並從中扣取新臺幣(下同)10,000元作為報酬，
    餘款則依「張智傑」指示，交付予其他詐欺集團成員。嗣蔡
    獻堂、李竹松於匯款後發覺受騙，報警處理後循線查獲上情
    。
二、案經蔡獻堂訴由桃園市政府警察局平鎮分局、中壢分局；李
    竹松訴由新北市政府警察局海山分局報告臺灣桃園地方檢察
    署檢察官偵查起訴。
　　理  由
一、按刑事訴訟法第273條之1第1項規定除被告所犯為死刑、無
    期徒刑、最輕本刑為3年以上有期徒刑之罪或高等法院管轄
    第一審案件者外，於審判期日前之準備程序進行中，被告先
    就被訴事實為有罪之陳述時，審判長得告知被告簡式審判程
    序之旨，並聽取當事人、代理人、辯護人及輔佐人之意見後
    ，裁定進行簡式審判程序。經查，被告胡哲斌被訴詐欺等案
    件，非前開不得進行簡式審判程序之案件，被告於本院準備
    程序進行中就被訴事實為有罪之陳述（見本院審金訴字卷第
    134頁、第153頁），且經本院告知被告簡式審判程序之旨，
    復聽取被告及檢察官之意見後，經合議庭裁定依上開刑事訴
    訟法第273條之1第1項之規定，由受命法官獨任進行簡式審
    判程序，是本案之證據調查，依刑事訴訟法第273條之2規定
    ，不受同法第159條第1項、第161條之2、第161條之3、第16
    3條之1及第164條至第170條規定之限制，合先敘明。
二、上開犯罪事實，迭據被告於警詢、偵訊、本院準備程序及審
    理中坦承不諱（見偵字第18971號卷第7至12頁、偵字第1374
    9號卷第33至40頁、第111至116頁，本院審金訴卷第101至10
    5頁、第131至135頁、第151至160頁），核與附表所示告訴
    人於警詢之證述相符，並有附表證據欄所示證據及臺灣高等
    法院被告前案紀錄表（見本院審金訴卷第21頁）附卷可證，
    堪認前揭被告任意性自白符實。本案事證明確，被告之犯行
    均堪認定，俱應依法論科。
三、論罪科刑：
（一）按組織犯罪防制條例係藉由防制組織型態犯罪活動為手段
      ，以達成維護社會秩序、保障人民權益之目的，於該條例
      第3條第1項前段與後段，分別對於「發起、主持、操縱、
      指揮」及「參與」犯罪組織者，依其情節不同而為處遇，
      行為人雖有其中一行為（如參與），不問其有否實施各該
      手段（如詐欺）之罪，均成立本罪。然在未經自首或有其
      他積極事實足以證明其確已脫離或解散該組織之前，其違
      法行為，仍繼續存在，即為行為之繼續，而屬單純一罪，
      至行為終了時，仍論為一罪。又刑法上一行為而觸犯數罪
      名之想像競合犯存在之目的，在於避免對於同一不法要素
      予以過度評價。自然意義之數行為，得否評價為法律概念
      之一行為，應就客觀構成要件行為之重合情形、主觀意思
      活動之內容、所侵害之法益與行為間之關連性等要素，視
      個案情節依社會通念加以判斷。而刑法刪除牽連犯之規定
      後，原認屬方法目的或原因結果，得評價為牽連犯之二犯
      罪行為間，如具有局部之同一性，或其行為著手實行階段
      可認為同一者，得認與一行為觸犯數罪名之要件相侔，依
      想像競合犯論擬。倘其實行之二行為，無局部之重疊，行
      為著手實行階段亦有明顯區隔，依社會通念難認屬同一行
      為者，應予分論併罰。是行為人以一參與詐欺犯罪組織，
      並分工加重詐欺之行為，同時觸犯參與犯罪組織罪及加重
      詐欺取財罪，雖其參與犯罪組織之時、地與加重詐欺取財
      之時、地，在自然意義上非完全一致，然二者仍有部分合
      致，且犯罪目的單一，依一般社會通念，認應評價為一罪
      方符合刑罰公平原則，應屬想像競合犯，如予數罪併罰，
      反有過度評價之疑，實與人民法律感情不相契合（最高法
      院107年度台上字第1066號判決意旨參照）。再按加重詐
      欺罪，係侵害個人財產法益之犯罪，其罪數之計算，核與
      參與犯罪組織罪之侵害社會法益有所不同，審酌現今詐欺
      集團之成員皆係為欺罔他人，騙取財物，方參與以詐術為
      目的之犯罪組織。倘若行為人於參與詐欺犯罪組織之行為
      繼續中，先後多次為加重詐欺之行為，因參與犯罪組織罪
      為繼續犯，犯罪一直繼續進行，直至犯罪組織解散，或其
      脫離犯罪組織時，其犯行始行終結。故該參與犯罪組織與
      其後之多次加重詐欺之行為皆有所重合，然因行為人僅為
      一參與犯罪組織行為，侵害一社會法益，屬單純一罪，應
      僅就「該案中」與參與犯罪組織罪時間較為密切之首次加
      重詐欺犯行論以參與犯罪組織罪及加重詐欺罪之想像競合
      犯，而其他之加重詐欺犯行，祗需單獨論罪科刑即可，無
      需再另論以參與犯罪組織罪，以避免重複評價。是如行為
      人於參與同一詐欺集團之多次加重詐欺行為，因部分犯行
      發覺在後或偵查階段之先後不同，肇致起訴後分由不同之
      法官審理，為裨益法院審理範圍明確、便於事實認定，即
      應以數案中「最先繫屬於法院之案件」為準，以「該案件
      」中之「首次」加重詐欺犯行與參與犯罪組織罪論以想像
      競合。縱該首次犯行非屬事實上之首次，亦因參與犯罪組
      織之繼續行為，已為該案中之首次犯行所包攝，該參與犯
      罪組織行為之評價已獲滿足，自不再重複於他次詐欺犯行
      中再次論罪，俾免於過度評價及悖於一事不再理原則。至
      於「另案」起訴之他次加重詐欺犯行，縱屬事實上之首次
      犯行，仍需單獨論以加重詐欺罪，以彰顯刑法對不同被害
      人財產保護之完整性，避免評價不足（最高法院109年度
      台上字第3945號判決意旨參照）。經查，本件被告於110
      年3月間加入詐欺集團，提供帳戶資料供詐欺集團成員使
      用，復提領款項轉交詐欺集團成員，其所涉加重詐欺犯行
      ，於110年8月2日經臺灣桃園地方檢察署檢察官以110年度
      偵字第13749號、第18971號、第22504號案件提起公訴，
      並於110年9月2日繫屬本院（即本案），此有卷內起訴書
      及臺灣桃園地方檢察署桃檢俊團110偵13749字第11090812
      92號函及其上本院收狀章在卷可稽，且被告於本件繫屬前
      ，並未因參與該犯罪組織而涉犯詐欺罪嫌經提起公訴，此
      亦有卷內臺灣高等法院被告前案紀錄表在卷可佐，是故核
      其於本件附表編號1所為，自係犯組織犯罪條例第3條第1
      項後段之參與犯罪組織罪。至於附表編號2部分，為避免
      重複評價，無須另論以參與犯罪組織罪。
（二）次按共同正犯之成立，祇須具有犯意之聯絡，行為之分擔
      ，既不問犯罪動機起於何人，亦不必每一階段犯行，均經
      參與，此有最高法院34年度上字第862號、108年度台上字
      第3838號判決意旨可參。又共同正犯之意思聯絡，原不以
      數人間直接發生者為限，即有間接之聯絡者，亦包括在內
      ，亦有最高法院77年度台上字第2135號、107年度台上字
      第4583號判決意旨可參。而現今詐欺集團詐騙之犯罪型態
      ，自設立電信機房、收購、取得人頭帳戶、撥打電話實施
      詐騙、指定被害人匯款帳戶、自人頭帳戶提領款項、取贓
      分贓等階段，乃係需由多人縝密分工方能完成之集團性犯
      罪，倘其中某一環節脫落，將無法順利達成詐欺結果，各
      該集團成員雖因各自分工不同而未自始至終參與其中，惟
      各該集團成員所參與之部分行為，仍係利用集團其他成員
      之行為，以遂行犯罪目的。經查，被告雖未參與對告訴人
      2人施用詐術之行為，然其提供取款帳戶資料，並負責將
      告訴人2人所匯入之款項提領並轉交其他詐欺集團成員，
      彼此分工，足認渠等與其他詐騙集團成員間，係在合同意
      思範圍內，各自分擔犯罪行為之一部，並相互利用他人之
      行為，以達犯罪之目的，參諸上開說明，被告自應就所參
      與犯行，對於全部所發生之結果，共同負責。
（三）復按105年12月28日修正公布，並於106年6月28日生效施
      行之洗錢防制法第1條規定：「為防制洗錢，打擊犯罪，
      健全防制洗錢體系，穩定金融秩序，促進金流之透明，強
      化國際合作，特制定本法。」與修正前洗錢防制法第1條
      規定：「為防制洗錢，追查重大犯罪，特制定本法。」已
      有明顯不同，可見洗錢防制法的立法目的及其保護法益，
      從「妨害司法權運作」(打擊犯罪)，兼及「穩定金融秩序
      、促進金流透明」。又修正後洗錢防制法第2條第2款、第
      3條第2款規定，掩飾刑法第339條詐欺取財犯罪所得去向
      之行為，亦可構成洗錢罪。另依據洗錢防制法第2條修正
      理由第3點所示：「維也納公約第3條第1項第b款第ii目規
      定洗錢行為態樣，包含隱匿或掩飾該財產的真實性質、來
      源、所在地、處置、轉移、相關的權利或所有權之洗錢類
      型，例如：（一）犯罪行為人出具假造的買賣契約書掩飾
      某不法金流；（二）貿易洗錢態樣中以虛假貿易外觀掩飾
      不法金流移動；（三）知悉他人有將不法所得轉購置不動
      產之需求，而擔任不動產之登記名義人或成立人頭公司擔
      任不動產之登記名義人以掩飾不法所得之來源；（四）提
      供帳戶以掩飾不法所得之去向，例如：販售帳戶予他人使
      用。」修正後條文雖未完整規範上開公約所列全部隱匿或
      掩飾態樣，然已可見提供、販售帳戶予他人使用，係掩飾
      不法所得去向、所在之典型行為，所以，使用他人提供、
      販售之帳戶存、提不法所得，用來掩飾或切斷該不法所得
      與犯罪者之關聯性，阻礙金流透明，破壞金融秩序，藉以
      掩飾或隱匿該不法所得之去向、所在，並逃避追訴、處罰
      ，更屬於侵害上開洗錢防制法保護法益，而在其立法目的
      之規範範圍。復按洗錢防制法第15條之特殊洗錢罪，係在
      無法證明前置犯罪之特定不法所得，而未能依洗錢防制法
      第14條之一般洗錢罪論處時，始予適用。倘能證明人頭帳
      戶內之資金係前置之特定犯罪所得，即應逕以一般洗錢罪
      論處，自無適用特殊洗錢罪之餘地。例如詐欺集團向被害
      人施用詐術後，為隱匿其詐欺所得財物之去向，而令被害
      人將其款項轉入該集團所持有、使用之人頭帳戶，並由該
      集團所屬之車手前往提領詐欺所得款項得，檢察官如能證
      明該帳戶內之資金係本案詐欺之特定犯罪所得，即已該當
      於洗錢防制法第14條第1項之一般洗錢罪；至若無法將人
      頭帳戶內可疑資金與本案詐欺犯罪聯結，而不該當第2條
      洗錢行為之要件，當無從依洗錢防制法第14條第1項之一
      般洗錢罪論處，僅能論以洗錢防制法第15條第1項之特殊
      洗錢罪。另過去實務認為，行為人對犯特定犯罪所得之財
      物或利益作直接使用或消費之處分行為，或僅將自己犯罪
      所得財物交予其他共同正犯，祇屬犯罪後處分贓物之行為
      ，非本條例所規範之洗錢行為，惟依修正後洗錢防制法規
      定，倘行為人意圖掩飾或隱匿特定犯罪所得來源，而將特
      定犯罪所得直接消費處分，甚或交予其他共同正犯，而由
      共同正犯以虛假交易外觀掩飾不法金流移動，即難認單純
      犯罪後處分贓物之行為，應仍構成洗錢防制法第2條第1或
      2款之洗錢行為。本案被告提供取款帳戶資料並擔任「車
      手」工作，將附表所示告訴人2人遭詐騙之款項提領並轉
      交與詐欺集團其他成員，所為顯係掩飾不法所得之去向、
      所在，揆諸前開說明，要與洗錢防制法第14條第1項之要
      件相合。
（四）核被告就附表編號1部分所為，係犯組織犯罪防制條例第3
      條第1項後段參與犯罪組織罪、刑法第339條之4第1項第2
      款之三人以上共同詐欺取財罪及洗錢防制法第14條第1項
      之洗錢罪；就附表編號2部分所為，係犯刑法第339條之4
      第1項第2款之三人以上共同詐欺取財罪及洗錢防制法第14
      條第1項之洗錢罪。被告與「張靜怡」、「張智傑」及其
      他詐欺集團成員，就本案詐欺取財罪與洗錢罪之犯行，有
      犯意聯絡及行為分擔，應論以共同正犯。被告就附表編號
      1部分以一行為同時觸犯組織犯罪防制條例第3條第1項後
      段參與犯罪組織罪、洗錢防制法第14條第1項之洗錢罪、
      刑法第339條之4第1項第2款之三人以上共同詐欺取財罪，
      屬一行為同時觸犯數罪名之想像競合犯，應依刑法第55條
      規定，從一重之三人以上共同詐欺取財罪處斷；就附表編
      號2部分以一行為同時觸犯洗錢防制法第14條第1項之洗錢
      罪、刑法第339條之4第1項第2款之三人以上共同詐欺取財
      罪，屬一行為同時觸犯數罪名之想像競合犯，應依刑法第
      55條規定，從一重之三人以上共同詐欺取財罪處斷。被告
      就本案2次犯行，犯意各別、行為互殊，應分論併罰。
（五）復按犯組織犯罪防制條例第3條之罪，偵查及審判中均自
      白者，減輕其刑；犯洗錢防制法第14條之罪，在偵查或審
      判中自白者，減輕其刑，組織犯罪防制條例第8條第1項後
      段、洗錢防制法第16條第2項分別定有明文。次按想像競
      合犯之處斷刑，本質上係「刑之合併」。其所謂從一重處
      斷，乃將想像競合犯組成之評價上數罪，合併為科刑一罪
      ，其所對應之刑罰，亦合併其評價上數罪之數法定刑，而
      為一個處斷刑。易言之，想像競合犯侵害數法益者皆成立
      犯罪，論罪時必須輕、重罪併舉論述，同時宣告所犯各罪
      名，包括各罪有無加重、減免其刑之情形，亦應說明論列
      ，量刑時併衡酌輕罪部分量刑事由，評價始為充足，然後
      依刑法第55條前段規定「從一重處斷」，非謂對於其餘各
      罪可置而不論。因此，法院決定處斷刑時，雖以其中最重
      罪名之法定刑，做為裁量之準據，惟於裁量其輕重時，仍
      應將輕罪合併評價在內（最高法院108年度台上字第4405
      、4408號判決意旨參照）。經查，被告就其參與詐騙集團
      組織，及其著手洗錢之行為，於偵查及本院審理時始終供
      述詳實，業如前述，堪認被告於偵查與審判中對所犯參與
      犯罪組織罪及一般洗錢罪均坦承犯行，本應依組織犯罪防
      制條例第8條第1項後段、洗錢防制法第16條第2項、刑法
      第25條第2項之規定減輕其刑，雖因想像競合犯之關係而
      從一重之三人以上共同詐欺取財罪處斷，上開輕罪之減輕
      其刑事由未形成處斷刑之外部性界限，然依前揭說明，仍
      應於依刑法第57條之規定量刑時，仍應併予衡酌此部分減
      刑事由。
（六）爰以行為人之責任為基礎，審酌被告正值青年卻不思循正
      途賺取所需，竟提供帳戶資訊並協助詐欺集團取款之方式
      ，提領如附表所示之告訴人2 人之款項，所生損害非輕，
      應予非難；惟念被告犯後坦承犯行，並與告訴人2人成立
      調解(見本院卷第153頁、第163頁)，犯後態度良好，複衡
      諸被告犯罪之動機、目的、手段、品行與智識程度、家庭
      經濟及生活狀況、犯罪所生之損害等一切情狀，分別量處
      如主文所示之刑，暨定其應執行之刑。
（七）末查，被告未曾因故意犯罪受有期徒刑以上刑之宣告，有
      臺灣高等法院被告前案紀錄表附卷可稽，考量被告犯後坦
      承犯行，並與告訴人等達成和解，已如上述，經此偵審程
      序及刑之宣告後，應能知所警惕，寧信其應無再犯之虞，
      認其所受刑之宣告以暫不執行為適當，爰均依刑法第74條
      第1項第1款規定，諭知緩刑2年，以啟自新，且依刑法第7
      4條第2項第3款規定，命被告應依附件所載內容履行給付
      。又此部分依刑法第75條之1規定，受緩刑之宣告而違反
      上開本院所定負擔情節重大，足認原宣告之緩刑難收其預
      期效果，而有執行刑罰之必要者，得撤銷其緩刑之宣告，
      併附此敘明提醒之。
（八）不予宣告強制工作之說明：按犯第1項之罪者，應於刑之
      執行前，令入勞動場所，強制工作，其期間為3年，組織
      犯罪防制條例第3條第3項固定有明文。惟上開規定就受處
      分人之人身自由所為限制，違反憲法比例原則及憲法明顯
      區隔原則之要求，與憲法第8條保障人身自由之意旨不符
      ，應自本解釋公布之日起失其效力，業經司法院大法官釋
      字第812號解釋在案。則就參與犯罪組織者，得於刑之執
      行前，令入勞動場所，強制工作之規定，既經司法院大法
      官認定有違憲之情事，且自解釋公布之日起失其效力，本
      案自無從對被告宣告強制工作，附此敘明。
四、沒收部分
（一）按犯罪所得，屬於犯罪行為人者，沒收之，於全部或一部
      不能沒收，或不宜執行沒收時，追徵其價額，刑法第38條
      之1 第1 項前段、第3 項分別定有明文。次按共同正犯之
      犯罪所得，沒收或追徵，應就各人所分得之數額分別為之
      ；先前對共同正犯採連帶沒收犯罪所得之見解，已不再援
      用及供參考（最高法院104 年第13次刑事庭會議決議意旨
      參照）。再所謂各人「所分得」，係指各人「對犯罪所得
      有事實上之處分權限」，應視具體個案之實際情形而定：
      倘若共同正犯各成員內部間，對於不法利得分配明確時，
      固應依各人實際分配所得沒收；然若共同正犯成員對不法
      所得並無處分權限，其他成員亦無事實上之共同處分權限
      者，自不予諭知沒收；至共同正犯各成員對於不法利得享
      有共同處分權限時，則應負共同沒收之責。至於上揭共同
      正犯各成員有無犯罪所得、所得數額，係關於沒收、追繳
      或追徵標的犯罪所得範圍之認定，因非屬犯罪事實有無之
      認定，並不適用「嚴格證明法則」，無須證明至毫無合理
      懷疑之確信程度，應由事實審法院綜合卷證資料，依自由
      證明程序釋明其合理之依據以認定之（最高法院104 年度
      台上字第3604號判決同此意旨）。經查，被告於本院準備
      程序自承獲得報酬10,000元，屬犯罪所得，原應宣告沒收
      ，惟考量被告業與告訴人蔡獻堂、李竹松成立調解，調解
      成立金額分別為56萬元、20萬元，有調解筆錄附卷可查（
      本院審原金訴卷第163頁）。是被告因上開調解所需給付
      之賠償金額已逾其犯罪所得，若被告確有履行前開調解筆
      錄及和解筆錄所載內容，告訴人蔡獻堂、李竹松之求償權
      應得獲滿足，被告已未保有犯罪所得，合法財產秩序功能
      業經回復；縱若被告未能切實履行，上開調解筆錄得為民
      事強制執行名義，對被告之財產強制執行，已達沒收制度
      剝奪被告犯罪所得之立法目的，是若仍宣告沒收被告上開
      犯罪所得，將使被告承受過度不利益，而有過苛之虞，爰
      依刑法第38條之2第2項規定，不予宣告沒收。
（二）次按供犯罪所用、犯罪預備之物或犯罪所生之物，屬於犯
      罪行為人者，得沒收之，但有特別規定者，依其規定，刑
      法第38條第2項定有明文。扣案之門號手機1支（門號：00
      00000000，SAMSUNG廠牌，含SIM卡1張）、合作金庫銀行
      金融卡1張及存摺1本、國泰世華銀行金融卡1張及存摺1本
      ，均為被告所有，且均為犯本案犯行所用，爰俱依刑法第
      38條第2項前段規定，宣告沒收。　　　
據上論斷，應依刑事訴訟法第273條之1第1項、第299條第1項前
段（本案採判決精簡原則，僅引述程序法條），判決如主文。
本案經檢察官賴怡伶到庭執行職務。
中　　華　　民　　國　　111 　年　　4 　　月　　7 　　日
                    刑事審查庭     法  官 　  高上茹
以上正本證明與原本無異。
如不服本判決應於收受判決後20日內向本院提出上訴書狀，並應
敘述具體理由。其未敘述上訴理由者，應於上訴期間屆滿後20日
內向本院補提理由書（均須按他造當事人之人數附繕本）「切勿
逕送上級法院」。
                                   書記官  　 蔡宛軒
中　　華　　民　　國　　111 　年　　4 　　月　　7 　　日
附表：
編號 受害人 詐騙時間及方式 匯款時間及金額（新臺幣） 匯入帳戶（取款帳戶） 取款時間、地點及金額（新臺幣） 證據 1 蔡獻堂 110年3月5日下午4時15分許，詐欺集團成員致電告訴人蔡獻堂，假冒為蔡獻堂外孫，佯稱需錢孔急而向蔡獻堂借款等語，致蔡獻堂陷於錯誤，而聽從指示匯款。 110年3月9日上午10時40分許臨櫃匯款36萬元  合作金庫商業銀行中壢分行帳號000-0000000000000號帳戶 110年3月9日中午11時59分許，於桃園市○○區○○路0段000號（合作金庫銀行中原分行）提領36萬元 一、110年度偵字第18971號卷 ㈠告訴人蔡獻堂110.3.11日警詢.P19-22 ㈡桃園市政府警察局中壢分局扣押筆錄、扣押物品目錄表、扣押物品收據.P25-31 ㈢監視器錄影畫面翻拍照片.P33-41 ㈣內政部警政署反詐騙諮詢專線紀錄表.P47 ㈤金融機構聯防機制通報單.P49 二、本院審金訴卷第427號 合作金庫商業銀行中壢分行110年1月6日合金中壢字第1100003546號函暨000-0000000000000號帳戶交易明細.P81-85　　 　　    110年3月9日下午1時20分許臨櫃匯款20萬元 國泰世華商業銀行中壢分行帳號000-000000000000號帳戶 110年3月9日下午3時6分至7分許，於桃園市○鎮區○○路000號全家超商平鎮新明門市（自動櫃員機）提領10萬元、10萬元 一、110年度偵字第13749號卷 ㈠告訴人蔡獻堂110.3.11日警詢.P79-85 ㈡桃園市政府警察局平鎮分局扣押筆錄、扣押物品目錄表.P49-53  ㈢監視器錄影畫面翻拍照片、通訊軟體LINE對話紀錄翻拍照片.P57-78 ㈣三義鄉農會匯款申請書.P93 ㈤內政部警政署反詐騙諮詢專線紀錄表.P105 ㈥苗栗縣警察局苗栗分局三義分駐所受理詐騙帳戶通報警示簡便格式表、受理各類案件紀錄表、受（處）理按鍵證明單.P89-91、103 ㈦金融機構聯防機制通報單.P95、99　  二、本院審金訴卷第427號 被告國泰世華商業銀行中壢分行帳號000-000000000000號帳戶記本資料及交易明細.P123-127 2 李竹松 110年3月8日上午10時許，詐欺集團成員致電告訴人李竹松，假冒為李竹松外甥，佯稱因支票到期無力支付需向李竹松借款等語，致李竹松陷於錯誤，而聽從指示匯款。 110年3月9日中午12時48分許臨櫃匯款20萬元 臺灣中小企業銀行中壢分行帳號000-000000000000號帳戶 110年3月9日14時56分許，於桃園市○○區○○路000號（臺灣中小企業銀行中壢分行）提領40萬元（其中20萬元為告訴人李竹松所有） 一、110年度偵字第22504號卷 ㈠告訴人李竹松110.3.10日警詢.P97-101 2.霧峰區農會匯款申請書.P103  3.臺灣中小企業銀行中壢分行110年4月19日中壢字第1108002026號函暨000-000000000000號帳戶基本資料及交易清單.P183-185 　內政部警政署反詐騙諮詢專線紀錄表.P203 二、本院審金訴卷第427號 臺灣中小企業銀行中壢分行110年10月4日中壢字第1108005589號函暨000-000000000000號帳戶基本資料及交易清單.P71-74　　　 
附錄本判決論罪法條全文：
組織犯罪防制條例第3條
發起、主持、操縱或指揮犯罪組織者，處3 年以上10年以下有期
徒刑，得併科新臺幣1 億元以下罰金；參與者，處6 月以上5 年
以下有期徒刑，得併科新臺幣1 千萬元以下罰金。但參與情節輕
微者，得減輕或免除其刑。
具公務員或經選舉產生之公職人員之身分，犯前項之罪者，加重
其刑至二分之一。
犯第1 項之罪者，應於刑之執行前，令入勞動場所，強制工作，
其期間為3 年。
前項之強制工作，準用刑法第90條第2 項但書、第3 項及第98條
第2 項、第3 項規定。
以言語、舉動、文字或其他方法，明示或暗示其為犯罪組織之成
員，或與犯罪組織或其成員有關聯，而要求他人為下列行為之一
者，處3 年以下有期徒刑，得併科新臺幣3 百萬元以下罰金：
一、出售財產、商業組織之出資或股份或放棄經營權。
二、配合辦理都市更新重建之處理程序。
三、購買商品或支付勞務報酬。
四、履行債務或接受債務協商之內容。
前項犯罪組織，不以現存者為必要。
以第5 項之行為，使人行無義務之事或妨害其行使權利者，亦同
。
第 5 項、第 7 項之未遂犯罰之。
洗錢防制法第14條
有第二條各款所列洗錢行為者，處 7 年以下有期徒刑，併科新
臺幣 5 百萬元以下罰金。
前項之未遂犯罰之。
前二項情形，不得科以超過其特定犯罪所定最重本刑之刑。
中華民國刑法第339 條
意圖為自己或第三人不法之所有，以詐術使人將本人或第三人之
物交付者，處5 年以下有期徒刑、拘役或科或併科50萬元以下罰
金。
以前項方法得財產上不法之利益或使第三人得之者，亦同。
前二項之未遂犯罰之。
中華民國刑法第339條之4
犯第339 條詐欺罪而有下列情形之一者，處1 年以上7 年以下有
期徒刑，得併科1 百萬元以下罰金：
一、冒用政府機關或公務員名義犯之。
二、三人以上共同犯之。
三、以廣播電視、電子通訊、網際網路或其他媒體等傳播工具，
    對公眾散布而犯之。前項之未遂犯罰之。
附件：本院111年度附民移調字第347號調解筆錄　　　
調  解  筆  錄
　　聲請人  蔡獻堂
              住苗栗縣○○鄉○○路00○0號
      　　　李竹松
              住○○市○里區○○街○段000號
　　相對人　胡哲斌　
              住○○市○鎮區○○路000巷00號5樓之2
              居桃園市○鎮區○○路000號3樓
上當事人間111 年度附民移調字第347號就本院110 年度審附民
字第937 號及111 年度審附民字第266號等案刑事附帶民事訴訟
事件，於中華民國111 年3 月2 日上午10時30分在本院調解室調
解成立。茲記其大要如下：
一、出席人員：
　　法　官　高上茹
　　書記官　蔡宛軒
　　通　譯　
二、到庭調解關係人：
　　聲請人  蔡獻堂
            李竹松
　　相對人  胡哲斌
三、調解成立內容：
   （一）相對人願給付聲請人蔡獻堂新臺幣伍拾陸萬元，自民
         國一一一年四月十五日起，至全部清償為止，按月於
         每月十五日前各給付新臺幣壹萬元，如有一期未給付
         ，視為全部均到期。（指定帳戶：三義鄉農會本會，
         帳號：00000000000000號，戶名：蔡獻堂）
   （二）相對人願給付聲請人李竹松新臺幣貳拾萬元，自民國
         一一一年四月十五日起，至全部清償為止，按月於每
         月十五日前各給付新臺幣壹萬元，如有一期未給付，
         視為全部均到期。（指定帳戶：合作金庫銀行，帳號
         ：0000000000000號，戶名：李竹松）
   （三）聲請人蔡獻堂、李竹松因本件詐欺等所生之其餘民事
         請求均拋棄。
四、以上筆錄當庭交關係人閱覽/朗讀並無異議後簽押
                      聲請人　1.蔡獻堂
                              2.李竹松
                      相對人　  胡哲斌
中　　華　　民　　國　　111 　年　　3 　　月　　2 　　日
                  臺灣桃園地方法院民事庭
                      書記官    蔡宛軒
                      法　官    高上茹
以上正本證與原本無異
                      書記官    蔡宛軒
中　　華　　民　　國　　111 　年　　3 　　月　　3 　　日